【裁判字號】    98,交聲,247
【裁判日期】    980805
【裁判案由】    違反道路交通管理處罰條例聲明異議
【裁判全文】
臺灣新竹地方法院刑事裁定             98年度交聲字第247號
移
聲明異議人
即受處分人  甲○○
上列受處分人因違反道路交通管理處罰條例案件，對於交通部公
路總局新竹區監理所新竹市監理站於民國98年04月15日所為之竹
監新四字第裁51－E00000000 號違反道路交通管理事件裁決書，
聲明異議，本院裁定如下：
    主  文
異議駁回。
    理  由
一、按受處分人，不服第八條主管機關所為之處罰，得於接到裁
    決書之翌日起二十日內，向管轄地方法院聲明異議；又交通
    法庭認為聲明異議無理由者，應以裁定駁回之，道路交通管
    理處罰條例第87條第1 項、道路交通案件處理辦法第19條，
    分別定有明文。
二、次按，汽車駕駛人，行經有燈光號誌管制之交叉路口闖紅燈
    者，處新臺幣1,800元以上5,400元以下罰鍰；又汽車駕駛人
    有下列各款所列條款之一者，除依原條款處罰鍰外，並予記
    點：三、有第53條情形之一者，各記違規點數三點，道路交
    通管理處罰條例第53條第1項、第63條第1項第3 款分別定有
    明文。又按汽車駕駛人在無箭頭導向燈號狀況下，紅燈左轉
    或右轉，均以闖紅燈論處，司法院70年06月22日（70）院臺
    廳第03613號函文可參。
三、原處分意旨略以：聲明異議人即受處分人甲○○於民國98年
    2月10日下午5時18分許，駕駛車牌號碼JG-5613 號自用小客
    車，行經新竹縣尖石鄉竹120 線29公里處，因駕車行經有燈
    光號誌管制之交岔路口紅燈右轉行為，經新竹縣政府警察局
    橫山分局尖石分駐所員警逕行舉發，填掣竹縣警交字第E000
    00000 號違反道路交通管理事件通知單，嗣異議人於應到案
    日期前，向原處分機關提出陳述，由原處分機關函請原舉發
    單位調查，仍認其有前揭違規行為，而依道路交通管理處罰
    條例第53條第1項規定，以竹監新四字第裁51－E00000000號
    違反道路交通管理事件裁決書裁處異議人罰鍰2,700 元，並
    記違規點數三點。
四、聲明異議意旨略以：本件違規地點新竹縣尖石鄉120 線29公
    里處是右斜丁字路口，並非十字路口，雖然當時是紅燈而伊
    右斜通過，應是算紅燈右轉並不影響右邊來車的通行安全，
    應以紅燈右轉裁罰等語，爰依法聲明異議。
五、經查：
  (一)、本件異議人甲○○固不否認其於98年2月10日下午5時18分
      許，有駕駛車號JG- 5613號自用小客車行經新竹縣尖石鄉
      竹120線 29公里處之事實，然堅決否認有駕車行經有燈光
      號誌管制之交岔路口闖紅燈之違規行為，惟辯稱：本件違
      規路口係右斜丁字路口非十字路口，且左邊無來車，伊係
      紅燈右轉云云。
  (二)、觀諸原舉發單位員警所繪製本件違規地點之現場圖一紙及
      現場拍攝照片四張（見本院卷第14至16頁），本件違規地
      點（由內灣往尖石方向之路口）雖有些許之彎幅，但其直
      行或偏右彎之行進路線均屬同一方向，係同一路段之彎道
      而非叉路，故無紅燈右轉之問題。
  (三)、再者，通常之紅綠燈號誌僅有紅、黃、綠三色燈號，在紅
      燈時得以左、右轉之路口，其號誌上均會加設綠色箭頭號
      誌，於紅燈亮時同時亮起，益足證在未設特殊綠色箭頭號
      誌之路口，應不得紅燈右轉，細繹前揭現場照片，本件違
      規路口之紅綠燈號誌僅顯示紅、黃、綠三色，並無右轉箭
      頭綠燈之設置，依照上開司法院函文意旨，益見異議人闖
      越上開違規路口而往尖石方向前進，即屬闖紅燈之行為無
      訛，異議人辯稱是紅燈右轉云云，顯不足採。況交通號誌
      之遵守，攸關用路人之安全及交通信賴，尚無可由用路人
      自行參考當時路況決定是否遵守之餘地，故異議人辯稱雖
      當時違規路口為紅燈之情況下，其右斜通行並不影響左邊
      來車的通行安全，應可視為紅燈右轉云云，顯屬無據，亦
      不足採。
六、綜上所述，本件異議人確有上開違規事實，新竹區監理所據
    以援引道路交通管理處罰條例第53條第1項及第63條第1項第
    3 款之規定，裁處異議人罰鍰2,700元，並記違規點數三點，
    於法並無不合，本件異議人異議為無理由，應予駁回。
七、據上論斷，應依道路交通案件處理辦法第19條，裁定如主文
    。
中    華    民    國    98    年    8     月    5     日
                  交通法庭  法  官  遲中慧
以上正本證明與原本無異。
如不服本裁定，應於裁定送達後5 日內向本院提出抗告狀。
中    華    民    國    98    年    8     月    5     日
                            書記官  鄧雪怡


司法院資訊處製作；財團法人民間司法改革基金會備份。
